臺灣花蓮地方法院刑事判決
111年度易字第54號
公  訴  人  臺灣花蓮地方檢察署檢察官
被      告  羅耀信


上列被告因竊盜案件，經檢察官提起公訴（111年度偵緝字第36
號），本院裁定進行簡式審判程序，判決如下：
    主  文
羅耀信犯踰越門窗竊盜罪，累犯，處有期徒刑柒月。未扣案如附
表二所示之犯罪所得均沒收，於全部或一部不能沒收或不宜執行
沒收時，追徵其價額。
    事  實
一、羅耀信意圖為自己不法所有，基於竊盜之犯意，於民國109
    年9月28日0時許，前往花蓮縣○○鄉○○段0000地號土地，自詹
    ○雲所有、無人居住之倉庫窗戶進入後，徒手竊取如附表一
    所示之動產。
二、案經余○炫、楊○訴由花蓮縣警察局玉里分局報告臺灣花蓮地
    方檢察署檢察官偵查起訴。
    理  由
一、被告羅耀信所犯，非死刑、無期徒刑、最輕本刑為三年以上
    有期徒刑之罪或高等法院管轄第一審案件，其於準備程序中
    ，先就被訴事實為有罪之陳述，經告知簡式審判程序之旨，
    並聽取當事人意見後，本院裁定進行簡式審判程序，且依刑
    事訴訟法第273條之2規定，簡式審判程序之證據調查，不受
    同法第159條第1項、第161條之2、第161條之3、第163條之1
    及第164條至第170條規定之限制，先予敘明。　　
二、上揭犯罪事實，業據被告羅耀信於警詢、偵訊、本院準備程
    序及審判期日均坦承不諱，核與證人詹○雲、楊○、余○炫、
    潘永得、溫宗茂於警詢、偵訊之證述大致相符，並有土地所
    有權狀、電子發票證明聯、照片存卷可佐，足認被告自白與
    事實相符，其踰越門窗竊盜犯行洵堪認定，應依法論科。
三、核被告羅耀信所為，係犯刑法第321條第1項第2款踰越門窗
    竊盜罪。又被告以一竊盜犯意，侵害三個財產持有關係，為
    想像競合犯，應依刑法第55條之規定，從一重即踰越門窗竊
    盜罪處斷。再被告前因竊盜案件，經本院以105年度易字第1
    60號判處有期徒刑11月確定，甫於107年8月21日執行完畢，
    此有臺灣高等法院被告前案紀錄表在卷可稽，其受有期徒刑
    執行完畢後，五年以內故意再犯本案有期徒刑以上之罪，為
    累犯，參酌司法院釋字第775號解釋意旨，依刑法第47條第1
    項規定，裁量加重最低本刑。
四、爰以行為人之責任為基礎，審酌被告羅耀信不思以己力獲取
    財物，竟以竊盜方式為之，欠缺尊重他人財產權之觀念，行
    為實應非難。惟念被告始終坦承犯行之犯罪後態度，兼酌告
    訴人楊○於本院準備程序之陳述，暨被告高職畢業之教育程
    度，經商、月收入新臺幣（下同）30,000元之家庭經濟狀況
    等一切情狀，量處如主文所示之刑，並諭知易科罰金之折算
    標準。
五、按犯罪所得，屬於犯罪行為人者，沒收之。但有特別規定者
    ，依其規定。前二項之沒收，於全部或一部不能沒收或不宜
    執行沒收時，追徵其價額。犯罪所得已實際合法發還被害人
    者，不予宣告沒收或追徵，刑法第38條之1第1項、第3項、
    第5項定有明文。經查，被告羅耀信竊取如附表一所示之動
    產，業經被告羅耀信於警詢、偵訊、本院準備程序及審判期
    日坦承不諱，核與證人詹○雲、楊○、余○炫於警詢、偵訊之
    證述大致相符，應認屬於被告之犯罪所得無訛。惟施肥機2
    台、瓦斯幫浦1台、瓦斯爐2台已實際合法發還被害人，此經
    證人詹○雲、楊○、余○炫於警詢、偵訊之證述綦詳，爰依刑
    法第38條之1第5項規定，不予宣告沒收或追徵。至於，如附
    表二所示之犯罪所得，應依刑法第38條之1第1項、第3項規
    定宣告沒收，並於全部或一部不能沒收或不宜執行沒收時，
    追徵其價額。
據上論斷，應依刑事訴訟法第273條之1第1項、第299條第1項前
段，刑法第321條第1項第2款、第47條第1項、第38條之1第1項、
第3項、第5項，刑法施行法第1條之1第1項，判決如主文。
本案經檢察官戴瑞麒提起公訴，檢察官蕭百麟到庭執行職務。
中　　華　　民　　國　　111 　年　　8 　　月　　12　　日
　　　　　　　　　刑事第五庭    法　官　粘柏富
上列正本證明與原本無異。
如對本判決不服，應於送達後20日內，向本院提出上訴狀（應抄
附繕本）告訴人或被害人如對於本判決不服者，應具備理由請求
檢察官上訴，其上訴期間之計算係以檢察官收受判決正本之日期
為準。
因疫情而遲誤不變期間，得向法院聲請回復原狀。
中　　華　　民　　國　　111 　年　　8 　　月　　12　　日

                                書記官  王馨瑩
附記論罪之法條全文：
中華民國刑法第321條
犯前條第1項、第2項之罪而有下列情形之一者，處6月以上5年以
下有期徒刑，得併科50萬元以下罰金：
一、侵入住宅或有人居住之建築物、船艦或隱匿其內而犯之。
二、毀越門窗、牆垣或其他安全設備而犯之。
三、攜帶兇器而犯之。
四、結夥三人以上而犯之。
五、乘火災、水災或其他災害之際而犯之。
六、在車站、港埠、航空站或其他供水、陸、空公眾運輸之舟、
    車、航空機內而犯之。
前項之未遂犯罰之。
附表一
所有人 遭竊之動產 已實際合法發還被害人之動產 詹○雲 施肥機2台 割草機2台 彈簧秤1台 92無鉛汽油6公升1桶 肥料3包 鋁條2支 農用噴霧機2台 施肥機1台 余○炫 施肥機1台 施肥機1台 楊○ 瓦斯幫浦1台 瓦斯爐2台 熱水器2台 瓦斯幫浦1台 瓦斯爐2台 
附表二
宣告沒收或追徵之動產 施肥機1台 割草機2台 彈簧秤1台 92無鉛汽油6公升1桶 肥料3包 鋁條2支 農用噴霧機2台 熱水器2台